臺灣花蓮地方法院民事簡易判決  
111年度花簡字第15號
原      告  和泰產物保險股份有限公司

法定代理人  莊瑞德

訴訟代理人  黎鍾栩
被      告  江智誠
訴訟代理人  王姿淨律師(法扶律師)
上列當事人間請求侵權行為損害賠償事件，本院於民國111年4月
27日言詞辯論終結，判決如下：
    主  文
一、被告應給付原告新臺幣(下同)136,602元，及自民國110年11
    月5日起至清償日止，按週年利率百分之5計算之利息。
二、原告其餘之訴駁回。
三、訴訟費用1,440元由被告負擔。
四、本判決原告勝訴部分得假執行。但被告如以136,602元為原
    告預供擔保得免為假執行。
五、原告其餘假執行之聲請駁回。
    事 實 及 理 由
一、原告主張被告於108年10月16日晚上10時55分許，駕駛車號0
    0-0000號自小客車(88年4月出廠，車主張哲維)，於花蓮縣
    鳳林鎮中正路二段與公園路口處，因行經閃光黃燈號誌交岔
    路口未減速接近，致撞擊吳欣柔所駕駛、原告承保車體損失
    險車號000-0000號自用小客車(108年10月出廠；下稱系爭車
    )，致系爭車受損，被告應負30%之過失責任。原告已依保險
    契約賠付該車必要之修復費用46萬元(以46萬元包修)，依保
    險法第53條第1項、民法第191條之2、第196條規定代位請求
    被告給付修復費用30%即138,000元，及自起訴狀繕本送達翌
    日即110年11月5日(卷205頁)起至清償日止，按週年利率百
    分之5計算之利息；請依職權宣告假執行。
二、被告答辯聲明：原告之訴駁回；如受不利判決願供擔保請准
    宣告免為假執行。辯稱：被告雖有飲酒情事，但肇事原因是
    吳欣柔駕車行經閃光紅燈號誌交岔路口，支線道車未讓幹線
    道車先行，被告並無過失。被告已經過路口一半，且未超速
    並減速通過，突遇吳欣柔衝出，被告無法充分注意此一車前
    狀況，更無從採取煞停或閃避等必要可行之防範措施，以避
    免事故發生，被告自無應注意能注意而未注意之過失，被告
    無須負過失賠償責任。請鈞院依職權依民法第217條第1項規
    定減輕賠償責任或免除之。被告使用的車(車主張哲維)亦在
    事故中受損，修車費用共90,100元，被告無錢支付修車費，
    尚未維修。如鈞院認為被告仍須對原告負賠償責任，被告得
    主張抵銷。
三、本院之判斷：經本院調閱車禍事故資料(卷87至200頁)及審
    酌原告提出之事證(道路交通事故當事人登記聯單、初步分
    析研判表、現場圖、行車執照、駕駛執照、照片、估價單等
    ；卷17至79頁)、被告提出之事證(行車鑑定意見書、委修結
    帳單；卷239至244頁)，本院認為：
  1.系爭車禍事故的發生，是因被告飲酒後駕車(呼氣酒精濃度
    為0.24mg/L；卷153、193頁)，由北往南行駛至花蓮縣○○鎮○
    ○路○段○○○路○號誌交岔路口，中正路二段有閃光黃燈，為幹
    線道，疏未注意減速接近，注意安全小心通過(道路交通標
    誌標線號誌設置規則第211條第1項第1款)，致與吳欣柔駕車
    沿公園路由東往西方向行駛至路口，公園路口有閃光紅燈為
    支線道，疏未注意暫停讓幹線道被告駕駛之車先行(道路交
    通安全規則第102條第1項第2款、道路交通標誌標線號誌設
    置規則第211條第1項第2款)，兩車在路口發生撞擊，致系爭
    車受損，被告為有過失，吳欣柔亦與有過失(且為主要肇事
    責任)。經本院斟酌上開情形、雙方過失情節綜合所有證據
    ，認被告、吳欣柔對車禍之發生應各負百分之30、百分之70
    之過失責任。被告飲酒後駕車並有前開疏失明確，尚辯稱其
    無過失，難認可採。
  2.依原告提出之行車執照及估價單，系爭車為108年10月出廠
    ，108年10月14日領照使用，於108年10月16日領照後兩天即
    發生系爭事故，修理費用469,748元(含零件342,530元、工
    資76,952元、烤漆50,266元)，以總額46萬元包修(卷61、22
    7頁)，經比例計算總額46萬元即包含零件335,422元、工資7
    5,355元、烤漆49,223元。其中零件費用依民法第196條規定
    、最高法院77年度第9次民事庭會議決議(一)，以新零件更
    換舊零件之零件折舊部分非屬必要費用，應予扣除。依行政
    院所頒固定資產耐用年數表及固定資產折舊率表之規定，自
    小客車之耐用年數為5年，系爭車使用期間為1個月(未滿1個
    月以1個月計)，依平均法計算零件扣除折舊後為330,763元(
    計算式：〈000000－000000／6〉×1/5×1/12＝4659，000000－0000
    ＝330763，元以下四捨五入)，加上修復該車之工資及烤漆費
    用，該車因毀損所減少之價額為455,341元(330763＋75355＋4
    9223＝455341)。再依民法第217條第1項規定，依被告過失比
    例減輕被告之賠償金額後，被告應賠償136,602元(455341×0
    .3＝136602)。此為本院准許原告依保險法第53條第1項規定
    代位請求之金額。
  3.被告辯稱其所駕駛之U6-7163號自小客車受損，經估價修理
    費為90,100元，提出委修結帳單為憑(卷243、244頁)，惟未
    提出該結帳單原本以供本院核對(卷249頁)，此結帳單上並
    未記載估價日期，是否真正已有可疑，且被告自承此輛車車
    主為張哲維(卷250、163頁)，又該車是88年4月出廠(卷163
    頁)，至車禍發生日108年10月16日使用期間已逾20年，殘值
    不高，被告亦自稱尚未就該車進行維修(卷250頁)，是顯然
    不能以前開結帳單上所載維修金額作為前開車輛因毀損所減
    少價額之證明。故被告以90,100元為抵銷抗辯，難認有理。
  4.從而，原告請求如主文第1項所示為有理由，並依民事訴訟
    法第389條第1項第3款規定及被告聲請宣告假執行及免為假
    執行，逾此部分之請求即無理由，應併原告假執行之聲請予
    以駁回，暨核定訴訟費用為第一審裁判費1,440元。
中　　華　　民　　國　　111 　年　　5 　　月　　16　　日
                        臺灣花蓮地方法院花蓮簡易庭
                              法  官　楊碧惠
以上正本係照原本作成。
如不服本判決，應於送達後20日內，向本院提出上訴狀並表明上
訴理由(均須按他造當事人之人數附繕本並繳納上訴裁判費)。
如委任律師提起上訴者，亦應一併繳納上訴審裁判費。
中　　華　　民　　國　　111 　年　　5 　　月　　16　　日
                              書記官  吳琬婷